臺灣臺中地方法院刑事判決　　　　　　　96年度訴字第1070號
公　訴　人　臺灣臺中地方法院檢察署檢察官
被　　　告　甲○○
　　　　　　　　　　國民
選任辯護人　黃英傑律師
上列被告因違反毒品危害防制條例案件，經檢察官提起公訴（九
十六年度偵字第四二五五號），本院判決如下：
    主    文
甲○○販賣第一級毒品，累犯，處有期徒刑拾伍年拾月。扣案之
第一級毒品海洛因肆包（合計淨重玖玖點伍肆公克）、第二級毒
品甲基安非他命拾包（驗餘淨重合計貳零肆點陸壹公克）均沒
收銷燬之；另扣案之裝放第一級毒品海洛因之外包裝袋肆個（空
包裝總重柒點玖陸公克）、裝放第二級毒品甲基安非他命之外包
裝袋拾個（空包裝總重壹點捌玖公克）、大夾鏈袋伍個（內
有小夾鏈袋肆佰陸拾陸個），均沒收。
    犯罪事實
一、甲○○(一)前於民國八十九年間，因違反毒品危害防制條例案
    件，經臺灣高等法院臺中分院判處有期徒刑一年、十月，應
    執行有期徒刑一年八月確定；(二)又於九十一年間，因違反毒
    品危害防制條例案件，經本院判處有期徒刑七月確定；(三)再
    於九十二年間，復因違反毒品危害防制條例案件，經本院判
    處有期徒刑一年確定，其中(二)、(三)部分，經依檢察官之聲請
    ，定應執行刑為有期徒刑一年六月確定，因與(一)之部分，不
    合於定應執行之要件，而接續執行，入監執行後，甫於九十
    四年十月二十七日縮短刑期假釋出監，至九十五年四月三日
    假釋期滿未經撤銷，以已執行論，仍不知警惕。其明知海洛
    因、甲基安非他命分別為毒品危害防制條例第二條第二項第
    一款、第二款所列管之第一級毒品、第二級毒品，不得非法
    販賣，竟仍基於意圖販賣第一級毒品海洛因、第二級毒品甲
    基安非他命以營利之犯意，於九十六年二月一日晚上及翌日
    （二日）上午某時，以其前妻乙○○所申辦之電話號碼00
    00000000號行動電話，撥打真實姓名年籍不詳綽號
    「肉仔」之成年男子所使用之電話號碼000000000
    0號行動電話，聯繫販入毒品事宜，嗣於同日（二日），在
    甲○○與其前妻乙○○共同租用之臺中市○○市○○路坪頂
    巷五之一○號後方之組合屋內，由甲○○以新臺幣（下同）
    九十一萬元之價格，向「肉仔」購入第一級毒品海洛因四包
    （合計淨重大於九九點五四公克【實際數量不詳】，空包裝
    總重七點九六公克，其中部分已施用完畢，惟施用之數量不
    詳）、第二級毒品甲基安非他命十三包（合計淨重大於驗餘
    淨重二零四點六一公克【實際數量不詳】，空包裝總重一三
    點八九公克）後，將第一級毒品海洛因四包藏放於瓦斯罐內
    ，第二級毒品甲基安非他命十三包則以牛皮紙袋包裹，以備
    日後伺機販賣予不特定之購買毒品者，而從中牟利。嗣經警
    於九十六年二月四日上午十時許，持本院核發之搜索票，至
    甲○○上開住處搜索而當場查獲，並扣得欲供販賣而未及販
    出之第一級毒品海洛因四包（合計淨重九九點五四公克，空
    包裝總重七點九六公克）、第二級毒品甲基安非他命十三包
    （驗餘合計淨重二零四點六一公克，空包裝總重一三點八九
    公克），及甲○○供販賣上開毒品所用之大夾鏈袋五包（內
    有四百六十六個小夾鏈袋），而查悉上情。
二、案經臺中縣警察局豐原分局報告臺灣臺中地方法院檢察署檢
    察官偵查起訴。
    理    由
一、訊據被告甲○○固直承有於九十六年二月二日，在其住處即
    臺中市○○市○○路坪頂巷五之一○號後方之組合屋內，以
    九十一萬元之價格，向「肉仔」購入如犯罪事實欄所載之第
    一級毒品海洛因四包及第二級毒品甲基安非他命十三包，及
    扣案之夾鏈袋均為其所有等情，惟矢口否認有何販賣第一級
    毒品海洛因及第二級毒品甲基安非他命之犯行，辯稱：扣案
    之海洛因與甲基安非他命均係買來供自己施用，夾鏈袋要分
    裝毒品，以便外出時施用，有時亦會先裝一小部分毒品在夾
    鏈袋內，放在家裡施用，用完就將夾鏈袋丟棄云云。經查：
  (一)被告自白於前揭時地同時購入第一級毒品海洛因及第二級毒
    品甲基安非他命之事實，有第一級毒品海洛因四包及第二級
    毒品甲基安非他命十三包扣案可資佐證。又查扣之白粉四包
    ，經送法務部調查局鑑定結果，均含第一級毒品海洛因之成
    分，合計淨重九九點五四公克，空包裝總重七點九六公克，
    純度80.17%，純值淨重七九點八公克等情，有法務部調查局
    九十六年三月十日調科壹字第○九六二三○二○五三○號鑑
    定書附卷可稽（見臺灣臺中地方法院檢察署九十六年度偵字
    第四二五五號偵查卷宗【以下簡稱「偵卷」】第六七頁）。
    至扣案之白色晶體七包及褐色晶體六包，經送內政部警政署
    刑事警察局鑑定結果，認：「˙˙˙二、編號A1至A7：經檢
    視均為白色晶體，外觀型態均相似，隨機抽取編號A1鑑定。
    (一)驗前總毛重一六六點六三公克（包裝塑膠袋總重約九點九
    七公克）。(二)編號A1：1.淨重三六點八一公克，取零點二公
    克鑑定用罄，餘三六點六一公克。2.檢出二級毒品"N，N-二
    甲基安非他命"（N，N-Dimethylamphetamine）成分。3.純
    度約97.8%。(三)依據抽測純度值，推估編號A1至A7均含N，N-
    二甲基安非他命之驗前總純質淨重約一五三點二一公克。三
    、編號A8 至A13：經檢視均為褐色晶體，外觀型態相似，隨
    機抽取編號A8鑑定。(一)驗前總毛重五二點一三公克（包裝塑
    膠袋總重約三點九二公克）。(二)編號A8：1.淨重三六點一○
    公克，取零點零六公克鑑定用罄，餘三六點○四公克。2.檢
    出二級毒品"甲基安非他命"（Methamphetamine）成分。3.
    純度約91.0%。(三)依據抽測純度值，推估編號A8至A13均含甲
    基安非他命之驗前總純質淨重約四三點八七公克。」等情，
    有該局九十六年三月二十六日刑鑑字第○九六○○三五二○
    九號鑑定書在卷可憑（見本院卷第九六頁）。
  (二)被告雖辯稱扣案之毒品均係供自己施用云云。而被告於九十
    六年二月四日為警查獲後，所採集之尿液，經送中山醫學大
    學附設醫院檢驗科藥物檢測中心檢驗結果，呈第二級毒品甲
    基安非他命及第一級毒品海洛因代謝後之嗎啡陽性反應等情
    ，固有臺中縣警察局豐原分局九十六年度委託鑑定尿液真實
    姓名對照表及中山醫學大學附設醫院檢驗科藥物檢測中心確
    認檢驗結果各一份附卷可參（見本院卷第三九、四○頁，其
    中尿液真實姓名對照表部分，雖記載時間為九十六年三月四
    日，惟被告於本件為警查獲後迄今均在羈押中，且在被告欄
    位之後，被告前妻乙○○之部分，查獲日期之記載亦與被告
    相同，然乙○○係於九十六年二月四日即查獲當日接受採尿
    等情，業經乙○○於警詢時陳明在卷，堪認該查獲日期之月
    份，應係誤載），而堪認被告確染有施用第一級毒品海洛因
    及第二級毒品甲基安非他命之惡習。然查：
  1.被告於警詢時供稱：「（問：你每次施用毒品多少量？）約
    是零點一公克。」「（問：你一天要用多少毒品？）海洛因
    及安非他命各二克。」、「（問：警方所查獲毒品 (全部)
    你可以用多久？）一個多月。」（見臺中縣警察局豐原分局
    刑案偵查卷宗【以下簡稱「警卷」】被告九十六年二月四日
    警詢筆錄）；另於偵查中則改稱：「（問：毒品每次施用多
    少？）海洛因及安非他命一天都施用一克，一次零點一公克
    ，我一天施用十次。」（見偵卷第九頁）；於本院移審訊問
    時則供述：伊是將海洛因摻在香煙裡施用，只要有抽煙就會
    施用，一天約十幾次，伊不知道一次用量多少，一天用的重
    量約一克，甲基安非他命也是一天一克或兩克，一天施用十
    幾次，亦不清楚一次之用量云云（見本院卷第一七頁），就
    每日施用之次數、數量，陳述不盡一致。
  2.按經查相關文獻-Clarke's Isolation and Identificatio-
    n of Drugs，Second Edetion乙書記載海洛因一般劑量為五
    至十毫克（最小致死量為二百毫克），用法為每四小時一劑
    次（每日六劑次），依據該書所載最高劑量十毫克／劑次，
    一般人每日最高海洛因毒品用量約六十毫克；另查，甲基安
    非他命，藥用劑量為每日二點五至二十五毫克，最小致死量
    約為一克等情，有卷附法務部調查局及行政院衛生署管制藥
    品管理局函文各一份可參（見本院卷第一二一至一二三頁）
    。而依被告所述其每日施用第一級毒品海洛因及第二級毒品
    甲基安非他命之重量各達一、二公克即一、二千毫克（按一
    公克等於一千毫克，參本院卷第八四頁之度量衡單位換算表
    ），每次施用約零點一公克即一百毫克云云，遠超過第一級
    毒品海洛因一般單次施用劑量之十倍以上；每日施用量亦超
    過一般人每日最高用量十六倍以上；且其第二級毒品甲基安
    非他命之每日施用量等於前揭文獻所載致死量，甚至為該致
    死量之二倍。雖被告前曾有多次施用毒品之犯行，然被告於
    偵查中供稱：伊出監後，是在九十五年六月左右才開始施用
    第二級毒品甲基安非他命，同年十二月間才開始施用第一級
    毒品海洛因等語（見偵卷第八頁）；另於本院移審訊問時，
    亦供稱：假釋期滿後二、三個月，才開始施用甲基安非他命
    ，海洛因則是最近才開始施用等語（見本院卷第一六頁）。
    而被告係九十四年十月二十七日始假釋出監，至九十五年四
    月三日，假釋期滿等情，亦有臺灣高等法院被告前案紀錄表
    及臺灣臺中地方法院檢察署刑案資料查註紀錄表各一份在卷
    可按。準此，被告自假釋出監後，約有七個月時間，均未施
    用毒品，尤以第一級毒品海洛因部分，係在假釋出監後逾一
    年始再行施用，至本件為警查獲止，甫施用二個月餘之時間
    ，足徵被告對於毒品尚非有高度之成癮性及耐藥性，其施用
    毒品之數量，顯無可能超出上開文獻所載情形太多。是被告
    就第一級毒品海洛因及第二級毒品甲基安非他命施用情形之
    供述，既有前後相異之瑕疵，且其供述單次及每日施用之重
    量，均超出一般數量甚多，甚至達每日最小致死量，因此堪
    認被告所述施用第一級毒品海洛因及第二級毒品甲基安非他
    命之情形，應非實在，而難採信。
  3.查被告於本院移審訊問時供稱：伊購入扣案之毒品後，就將
    以夾鏈袋裝著的第一級毒品海洛因、第二級毒品甲基安非他
    命，分別放在瓦斯罐、牛皮紙袋內，而瓦斯罐及牛皮紙袋內
    ，並未再放其他物品等語（見本院卷第二一頁），足見被告
    就其所購入之毒品，並未做任何防潮措施無訛。然查被告於
    九十六年二月二日向「肉仔」購買之第一級毒品海洛因及第
    二級毒品甲基安非他命之純質淨重分別超過七九點八公克及
    一九七點零八公克（計算方式：153.21+43.87=197.0 8）。
    若以第一級毒品海洛因每次施用最低致死量二百毫克，每日
    施用六次，一日用量即為一點二公克；第二級毒品甲基安非
    他命以每日最低致死量一克計算，扣案之第一級毒品海洛因
    ，須六十六點五日（計算方式：79.8÷1.2=66.5）；第二級
    毒品甲基安非他命則須約一九七日，即約六個半月，始可用
    罄。然查第一級毒品海洛因及第二級毒品甲基安非他命均物
    稀價高，且臺灣地區氣候溫熱潮濕，易導致第一級毒品海洛
    因降解，第二級毒品甲基安非他命則有揮發之可能，其保存
    均屬不易，被告豈有可能單純僅為供自己施用，即一次購入
    大量之第一級毒品海洛因與第二級毒品甲基安非他命，購入
    後復未為任何防潮措施，而甘冒毒品招致受潮耗損之風險。
    被告為警查扣之毒品數量龐大，顯與一般單純施用毒品短期
    所需時持有之數量迥異。
  4.扣案之大夾鏈袋五個，內有數量多達四百六十六個之小夾鏈
    袋，而就其用途，被告於本院移審訊問時供稱：伊每次出門
    會拿夾鏈袋分裝毒品，這樣外出就可以施用毒品，有時在家
    裡，伊也會拿一小部分毒品裝在夾鏈袋內云云（見本院卷第
    二二頁）。然查，被告於偵查及本院移審訊問時，均供稱：
    伊均是在臺中縣豐原市○○路坪頂巷五之一○號後方組合屋
    內施用毒品等語（見偵卷第八頁、本院卷第一八頁），更於
    本院移審訊問時供述：並未在其他地方施用過毒品等語（見
    本院卷第一八頁），被告既僅在住處施用毒品，則其供述扣
    案之夾鏈袋是要便於分裝毒品外出施用云云，顯非實在。又
    被告既僅在住處施用毒品，只須每次取出欲施用之數量即可
    ，實無使用大量之夾鏈袋，將毒品分裝後再行施用之必要，
    蓋在分裝毒品之過程中，尤其是第一級毒品海洛因，必有逸
    散之損失產生，且毒品經以夾鍊袋分裝後，更不免會有些微
    毒品殘留在夾鏈袋內，分裝數量越多，此等耗損之數量即越
    大。惟毒品之價格昂貴，且夾鏈袋係可重覆使用之物，如重
    覆使用夾鏈袋，即可減少毒品殘留數量，而降低損失，倘若
    被告僅係供自己施用，只需重覆使用少量夾鏈袋即可，何需
    備置多達四百六十六個小夾鏈袋，徒增毒品殘留數量之理，
    益見扣案之夾鏈袋，並非供被告施用毒品所用，灼然至明。
    被告上開所辯，顯悖於常情，難以採信。
  5.被告於警詢供稱：伊一個月施用毒品需要二十三萬元，目前
    無業，曾向伊姐姐借過二次錢，來購買毒品，先前伊與前妻
    乙○○有在基隆經營小吃店，一個月約有二十幾萬元之收入
    ，全部都用來施用毒品云云（見警卷被告九十六年二月四日
    警詢筆錄）；另於偵查中供稱：伊與前妻經營小吃店，月入
    十餘萬元云云（見偵卷第七○頁）；於本院移審訊問時供述
    ：先前在基隆經營小吃，每月收入二十餘萬元，因為生意不
    好，就搬回來臺中，之後就沒有工作，亦沒有收入，這次購
    買毒品的錢，其中四十六萬元是伊先前工作時留下來的，另
    外四十五萬元是以做生意為由，向伊姐姐張美霞借來的等語
    （見本院卷第一九至二一頁）。被告當時既無工作及收入，
    且先前經營小吃店所得，亦多供為購買毒品施用所用，此次
    更因欲購買毒品，除拿出四十六萬元之積蓄外，尚需向其姐
    姐借款四十五萬元支應，足見其經濟上並非寬裕，此由被告
    欲說服本院相信其仍有資力，卻無法提出自己之資力證明，
    而僅能提出其前妻乙○○設於基隆新民郵局之存摺及其內頁
    影本（見本院卷第七九、八○頁）等情，益見顯明。被告在
    欠缺經濟能力之情形下，卻一次以九十一萬元之高價，購入
    第一級毒品海洛因及第二級毒品甲基安非他命，而置自己之
    生活基本所需於不顧，其購入扣案之毒品，顯非供自己施用
    甚明。
  6.至被告之選任辯護人雖提出上開乙○○之存摺，欲證明被告
    並無以販賣毒品維生之必要。惟查，乙○○上開帳戶內，縱
    尚有數十萬元，然並非被告所有，其二人復無婚姻關係存在
    ，則乙○○財產之多寡，自與被告無涉；況被告若有資力，
    亦非即絕無販賣毒品之可能，因而上開存摺，仍無法作為對
    被告有利之證明。又扣案之電子秤，經本院當庭勘驗結果，
    該電子秤可以通電，但顯現的數字不完整，擺上物品，沒有
    辦法正確顯示出重量等情，有本院審理筆錄可稽（見本院卷
    第一三○頁）。惟查，該電子秤損壞之時間不明，況被告於
    九十六年二月二日購入扣案之毒品後，旋即於同年月四日上
    午即為警查獲，是其尚未及將該電子秤修復，乃屬可能，自
    不能單以電子秤損壞乙節，而將上開明確事證恁置不顧，任
    令被告開脫罪責。
  7.扣案之第一級毒品海洛因四包及第二級毒品甲基安非他命十
    三包，其淨重、驗餘淨重雖分別為九九點五四公克、二○四
    點六一公克，然被告於本院移審訊問時，供稱其於九十六年
    二月二日購入部分毒品後，業取用其中部分毒品供己施用等
    語（見本院卷第二○頁），且佐以被告為警查獲後，所採集
    之尿液經送驗結果，確呈嗎啡及甲基安非他命陽性反應等情
    ，亦如前述，而堪認被告供稱其於購入第一級毒品海洛因及
    第二級毒品甲基安非他命後，有施用購入毒品之行為，應屬
    實在。惟關於被告施用之毒品數量，其雖於本院移審訊問時
    供稱已施用第一級毒品海洛因及第二級毒品甲基安非他命各
    一克云云（見本院卷第二○頁），然此數量已超過一般施用
    情形，復如前述，而應係被告為與其先前所供述平日施用毒
    品之數量相互一致，始為如此供述，自難採信。是被告購入
    本件毒品後，所施用之數量，因被告堅不吐實，而無法得知
    ，因而本院認定被告購入之第一級毒品海洛因及第二級毒品
    甲基安非他命之數量均大於上開淨值或驗餘淨值，惟實際數
    量不詳。至被告雖於販入毒品後，在尚未販出前，取用部分
    以供己施用，然此仍無礙於被告係基於販賣毒品以營利之意
    圖，而販入本件毒品之認定，併此敘明。
  8.綜上，由被告一次購入之第一級毒品海洛因、第二級毒品甲
    基安非他命數量、純度均甚高，且持有多達四百六十六個夾
    鏈袋等情，均顯有異於一般施用毒品者，是其辯稱扣案之毒
    品是要供自己施用云云，並非可採。
  (三)我國查緝毒品之販賣一向執法甚嚴，對於販賣第一級毒品海
    洛因者尤科以死刑、無期徒刑之重度刑責，且第一級毒品海
    洛因與第二級毒品甲基安非他命均屬量微價高，販賣者率有
    暴利可圖，茍非意圖販賣營利，一般人焉有甘冒重度刑責而
    購入大量毒品之可能。本件堪認被告確係基於意圖販賣海洛
    因、甲基安非他命以營利之犯意，始販入大量之海洛因與甲
    基安非他命無疑。
  (四)此外，尚有查獲現場照片三張附卷可參（見警卷），及供被
    告聯絡購買本件毒品所用之電話號碼0000000000
    號行動電話一支扣案可資佐證。被告意圖販賣而販入第一級
    毒品海洛因、第二級毒品甲基安非他命之事證已臻明確，其
    前揭所辯，無非畏罪卸責之詞，核無可採，其犯行洵堪認定
    ，應予依法論科。
二、查海洛因屬鴉片類毒品，施用者會產生興奮、自暴自棄、急
    於依賴藥物、情緒不穩定，瞳孔收縮、精神弛怠、性衝動減
    弱、產生幻覺、視力減退、便秘、呼吸抑制、嘔吐、言語發
    生障礙、注意力分散等症狀。濫用過量者會因昏睡、昏迷、
    體溫下降、血壓降低、呼吸抑制導致休克而死。施用者在極
    短的時間內，就會因為耐藥性的產生而使需求量急速增加，
    使心理上或生理上都會對海洛因產生強烈的渴求與依賴，一
    旦成癮，戒治困難；又「安非他命類」（Amphetamine-like
    ）藥品係甲基苯乙胺化學合成麻醉藥品，屬中樞神經興奮劑
    ，吸用後會引起不安、頭昏、亢進性反應、失眠、焦慮、譫
    妄、慢性中毒、精神障礙﹑類似精神分裂症之錯覺、幻覺、
    妄想及伴有行動與性格異常等副作用，並有輕微之成癮性，
    嚴重危害身心健康，而慣用者由於精神錯亂，更具暴力攻擊
    及反社會行為、自殺等傾向，後果堪慮，尤以戒解不易，其
    毒害亦不在煙毒之下，是以海洛因及甲基安非他命分別列為
    毒品危害防制條例第二條第二項第一、二款之第一、二級毒
    品，不得非法持有及販賣。又按禁法上之販賣鴉片罪，並
    不以販入之後復行賣出為構成要件，但使以營利為目的將鴉
    片購入或將鴉片賣出，有一於此，其犯罪即經完成，均不得
    視為未遂，最高法院著有二十五年非字第一二三號判例可資
    參照。另毒品危害防制條例第四條第一、二項所謂販賣行為
    ，不以販入後復行賣出為必要，祇要以營利意思之為目的，
    而有販入或賣出二者其一之行為，即足構成；行為人持有第
    一級或第二級毒品，有以主觀上營利售賣意圖而販入第一級
    或第二級毒品，其雖未及賣出，仍應論以販賣第一級或第二
    級毒品罪既遂罪責；或非以營利售賣意圖而販入，或因其他
    原因而持有第一級或第二級毒品，嗣起意圖利售賣，著手於
    販賣行為未及賣出，即應成立販賣第一級或第二級毒品未遂
    罪責；如非以營利售賣意圖而販入，或因其他原因而持有，
    嗣起意圖利售賣，尚未著手於賣出行為，始成立意圖販賣而
    持有第一級或第二級毒品罪責（最高法院九十年度臺上字第
    一八九八號判決意旨參照）。本件被告意圖營利，購入第一
    級毒品海洛因、第二級毒品甲基安非他命，縱事後未及賣出
    ，揆諸上揭說明，核被告所為，仍應成立毒品危害防制條例
    第四條第一項販賣第一級毒品既遂罪及同條第二項販賣第二
    級毒品既遂罪。原公訴意旨漏未斟酌被告販入本件毒品之時
    ，即有販賣之意圖，而認被告係犯毒品危害防制條例第五條
    第一項之意圖販賣而持有第一級毒品罪嫌，及同條第二項之
    意圖販賣而持有第二級毒品罪嫌，尚有未洽，惟蒞庭檢察官
    業於本院審理時變更其起訴法條如上，本院自毋庸再行變更
    起訴法條。被告為販賣而持有第一級毒品及第二級毒品之低
    度行為，應分別為販賣之高度行為所吸收，均不另論罪。又
    被告以一販入行為，同時販入第一級毒品海洛因及第二級毒
    品甲基安非他命，觸犯構成要件不相同之罪名，為想像競合
    犯，應從一重之販賣第一級毒品罪論處。被告(一)前於八十九
    年間，因違反毒品危害防制條例案件，經臺灣高等法院臺中
    分院判處有期徒刑一年、十月，應執行有期徒刑一年八月確
    定；(二)又於九十一年間，因違反毒品危害防制條例案件，經
    本院判處有期徒刑七月確定；(三)再於九十二年間，復因違反
    毒品危害防制條例案件，經本院判處有期徒刑一年確定，其
    中(二)、(三)部分，經依檢察官之聲請，定應執行刑為有期徒刑
    一年六月確定，因與(一)之部分，不合於定應執行之要件，而
    接續執行，入監執行後，甫於九十四年十月二十七日縮短刑
    期假釋出監，至九十五年四月三日假釋期滿未經撤銷，以已
    執行論等情，有臺灣高等法院被告前案紀錄表及臺灣臺中地
    方法院檢察署刑案查註紀錄表各一份在卷可按，其於受有期
    徒刑執行完畢後，五年以內故意再犯本件有期徒刑以上之罪
    ，為累犯，除法定本刑為死刑、無期徒刑部分，依法不得加
    重外，有關法定本刑為罰金刑部分，自應依法加重其刑。被
    告僅販入毒品，未及販出，尚未藉由販賣毒品牟取利益，相
    較於長期、大量販賣毒品之毒販而言，對於社會秩序與公共
    安全及國民健康之危害，顯然不成比例，倘處以最低法定刑
    ，猶嫌過重，是其犯罪情狀相較於法定之重刑，非無可憫，
    爰依刑法第五十九條之規定，酌量減輕其刑，並先加重後減
    輕之。爰審酌被告亦染有施用毒品之惡習，當知施用毒品者
    會導致如前所述之精神障礙、性格異常，甚至造成生命危險
    之成癮性，戕害國人身體健康，並有危害社會安全之虞，猶
    貪圖一己私利，欲藉流毒他人牟取暴利，且扣案之毒品純度
    甚高，數量非少，倘若實際賣出，勢對社會、國民健康造成
    至鉅之危害，且被告始終否認犯行，缺乏認錯悔過之具體表
    現，惟念其販入之毒品尚未流入市面，實際危害尚未發生等
    一切情狀，量處如主文所示之刑，以示懲儆。
六、扣案之第一級毒品海洛因四包（合計淨重九九點五四公克）
    、第二級毒品甲基安非他命十三包（驗餘淨重合計二零四點
    六一公克，計算方式：166.63-9.97-0.2=156.46【A1至A7部
    分驗餘淨重】、52.13-3.92-0.06=48.15【A8至A13部分驗餘
    淨重】、156.46+48.15=204.16 ），為查獲之毒品，均應依
    毒品危害防制條例第十八條第一項前段規定，沒收銷燬之。
    另扣案之裝放第一級毒品海洛因之外包裝袋四個（空包裝總
    七點九六公克）、第二級毒品甲基安非他命十三包（空包裝
    總重一三點八九公克，計算方式：9.97+3.92=13.89 ）、大
    夾鏈袋五包（內有四百六十六個小夾鏈袋），均係被告所有
    ，核其性質係供被告販賣第一級毒品、第二級毒品犯罪所用
    之物，自應依毒品危害防制條例第十九條第一項規定，宣告
    沒收。至扣案之電話號碼0000000000號行動電話
    ，雖為被告販入本件第一級毒品海洛因及第二級毒品甲基安
    非他命所用之物，惟該門號之申請人為乙○○，此有該門號
    使用人資料附卷可查（見偵卷第三三頁），且被告亦否認該
    行動電話為其所有，而又無證據證明該行動電話係屬被告所
    有之物，自不得予以沒收。至扣案之電子秤一臺及電話號碼
    0000000000、0000000000行動電話，
    雖均屬被告所有，然並無積極證據足資證明係屬供被告犯本
    罪所用、所預備，或所得之物，此等物品與非屬被告所有之
    電話號碼0000000000、0000000000行
    動電話，亦均不予宣告沒收，附此敘明。
據上論斷，應依刑事訴訟法第二百九十九條第一項前段，毒品危
害防制條例第四條第一項、第二項、第十八條第一項前段、第十
九條第一項，刑法第十一條，第四十七條第一項，刑法第五十五
條、第五十九條，判決如主文。
本案經檢察官丙○○到庭執行職務。
中　　華　　民　　國　　96　　年　　 5　　月　　22　　日
                  刑事第三庭  審判長法  官  唐光義
                                    法  官  朱光國
                                    法  官  郭妙俐
上正本證明與原本無異。
如不服本判決，應於送達後十日內向本院提出上訴狀（須附繕
本），上訴於臺灣高等法院臺中分院。
                                書記官  陳玉芬
中　　華　　民　　國　　96　　年　　 5　　月　　22　　日
附錄本案論罪科刑法條全文：
毒品危害防制條例第四條
製造、運輸、販賣第一級毒品者，處死刑或無期徒刑；處無期徒
刑者，得併科新臺幣一千萬元以下罰金。
製造、運輸、販賣第二級毒品者，處無期徒刑或七年以上有期徒
刑，得併科新臺幣七百萬元以下罰金。
製造、運輸、販賣第三級毒品者，處五年以上有期徒刑，得併科
新臺幣五百萬元以下罰金。
製造、運輸、販賣第四級毒品者，處三年以上十年以下有期徒刑
，得併科新臺幣三百萬元以下罰金。
製造、運輸、販賣專供製造或施用毒品之器具者，處一年以上七
年以下有期徒刑，得併科新臺幣一百萬元以下罰金。
前五項之未遂犯罰之。
